【裁判字號】    99,裁,2899
【裁判日期】    991125
【裁判案由】    獎懲等
【裁判全文】
最  高  行  政  法  院  裁  定
                                      99年度裁字第2899號
抗  告  人  蘇明玲
上列抗告人因與相對人臺北市大同區公所間獎懲等事件，對於中
華民國99年5月14日臺北高等行政法院99年度訴字第888號裁定，
提起抗告，本院裁定如下︰
    主  文
抗告駁回。
抗告訴訟費用由抗告人負擔。
    理  由
一、按抗告法院認抗告為不合法或無理由者，應為駁回抗告之裁
    定。
二、本件原裁定略以：抗告人原為相對人所屬課員，經相對人於
    97年2月間以抗告人違反「台北市政府檔案管理作業要點」
    懲處申誡1次。抗告人不服，提起申訴、再申訴，經公務人
    員保障暨培訓委員會99公申決字第11號再申訴決定以逾期不
    合法諭知不受理。抗告人對於再申訴決定猶表不服，進而提
    起撤銷訴訟，經核抗告人之原服務機關對於抗告人所為申誡
    1次之懲處，為人事管理措施之一，其結果無損抗告人為公
    務員之基本權利，影響其權益並非重大，抗告人不服，業已
    提起申訴、再申訴，經再申訴決定不受理，即屬救濟程序之
    終結。是本件抗告人起訴為不合法，因而駁回抗告人之訴。
三、抗告意旨略謂：（一）抗告人遭相對人濫權給予申誡一次之
    行政處分，依公務人員保障法第25條規定，應屬復審之範圍
    ，且相對人以復審答辯書回覆公務人員保障暨培訓委員會，
    本案應可依法向司法機關請求救濟。（二）原裁定理由中所
    述：「…影響其權益並非重大…」此乃主觀認定之說法，事
    實上，抗告人因為此一申誡之行政處分，導致有些工作無法
    應徵或商調，已嚴重影響抗告人之工作權及名譽，有釐清申
    誡究屬行政處分或管理措施之必要。（三）抗告人於97年3
    月19日以雙掛號向相對人提出申訴，但因收發人員看錯格式
    ，致未將申訴文件交付人事室，造成抗告人逾越30日之提出
    時間。然當時人事室鄭主任未告知如何處理，反請求抗告人
    不要追究此事，避免收發人員遭懲處，充滿官僚心態。（四
    ）抗告人僅因併案處理之公文附件一張未歸檔，情節輕微，
    相對人卻濫權擴張解釋，給予申誡處分，明顯違反比例原則
    云云。
四、本院按：「公務人員權益之救濟，依本法所定復審、申訴、
    再申訴之程序行之。」為公務人員保障法第4條第1項所明定
    。復按司法院釋字第187號、第201號、第243號、第266號、
    第298號、第312號、第323號、第338號、第430號、第483號
    等相關解釋意旨，需所受處分足以改變公務員身分，或對於
    公務員有重大影響，或於公務員之公法上財產請求權遭受損
    害等，始得經公務人員保障法所定程序申請復審，提起行政
    爭訟，以謀求救濟；若未改變公務員身分之記大過、記過、
    申誡處分、考績評定、機關內部所發之職務命令或所提供之
    福利措施等，僅得依公務人員保障法所定程序提起申訴、再
    申訴，以尋求救濟。本件抗告人不服相對人97年2月20日北
    市同人字第09730404800號令申誡一次之處分，尚未剝奪或
    改變抗告人公務員身分地位，亦未對抗告人權益發生重大影
    響，性質核屬服務機關所為之內部管理措施，抗告人僅得依
    申訴、再申訴程序救濟，而不得循行政訴訟程序救濟。原裁
    定以抗告人提起行政訴訟，於法不合為由，駁回抗告人之訴
    ，並無違誤，抗告難認有理，應予駁回。
五、據上論結，本件抗告為無理由。依行政訴訟法第104條、民
    事訴訟法第95條、第78條，裁定如主文。
中    華    民    國    99    年    11    月    25    日
                    最高行政法院第二庭
                        審判長法官  鍾  耀  光
                              法官  廖  宏  明
                              法官  黃  淑  玲
                              法官  鄭  小  康
                              法官  林  樹  埔

以  上  正  本  證  明  與  原  本  無  異
中    華    民    國    99    年    11    月    25    日
                              書記官  張  雅  琴

司法院資訊處製作；財團法人民間司法改革基金會備份。
